臺灣高等法院臺南分院刑事判決
上　訴　人
即　反訴人　乙○○
反訴　被告　甲○○
上列上訴人因反訴被告誣告案件，不服臺灣臺南地方法院90年度
自字第141號中華民國93年12月2日第一審就反訴部分之判決，提
起上訴，本院判決如下：
　　　主　　　文
上訴駁回。
      理　　　由
一、上訴人即反訴人乙○○反訴被告甲○○涉有刑法第一百六十
    九條誣告罪，反訴意旨及上訴意旨詳如反訴狀及上訴理由狀
    所載（如附件）。
二、按反訴準用自訴之規定；自訴之提起，應委任律師行之；自
    訴人未委任代理人，法院應定期間以裁定命其委任代理人，
    逾期仍不委任者，應諭知不受理之判決；又第二審之審判，
    準用第一審審判之規定，刑事訴訟法第三百三十九條、第三
    百十九條第二項、第三百二十九條第二項、第三百六十四條
    ，分別定有明文。又按刑事案件，一經提起公訴、自訴或上
    訴而繫屬於法院，訴在該審級法院繫屬中，訴訟主體相互間
    即發生訴訟上之權利義務關係，此訴訟關係，法院與當事人
    均應受其拘束，故訴訟繫屬繼續中，訴訟關係固然存在，該
    繫屬法院自應加以審判，但一經終局裁判，訴訟關係即已消
    滅。從而自訴案件倘經繫屬之第一審或第二審法院為終局判
    決，原有審級之訴訟關係即歸於消滅，當事人若提起第二審
    或第三審上訴，乃繫屬另一審級之訴訟關係，自訴人應依修
    正後之規定委任律師為代理人。又反訴準用自訴部份之決議
    。業據最高法院九十四年度第六、七次刑事庭會議決議在案
    。
三、上訴人即反訴人乙○○對於第一審反訴判決於民國（下同）
    93年12月29日提起上訴，惟上訴中未依刑事訴訟法第319條
    第2項規定委任律師為反訴代理人，本院依前開最高法院決
    議，認此為上訴第二審必備之程式，並依刑事訴訟法第329
    條第2項及第367條但書規定，於94年8月9日裁定上訴人即反
    訴人乙○○，應於94年8月31日以前補正委任律師為反訴代
    理人，以補正此項程式之欠缺，該裁定業已94年8月12日由
    上訴人即反訴人乙○○親自收受，有送達證書在卷可稽。惟
    上訴人即反訴人乙○○迄仍未補正，其反訴程序之上訴已違
    背前開規定，爰不經言詞辯論為之。
四、據上論結，應依刑事訴訟法第367條、第372條，判決如主文
    。
中　　華　　民　　國　　94　　年　　9 　　月　 13 　　日
                  刑事第五庭    審判長法  官  楊明章
                                      法  官  戴勝利
                                      法  官  吳森豐
以上正本證明與原本無異。
如不服本判決，應於收受本判決後十日內向本院提出上訴書狀。
其未敘述上訴理由者並得於提起上訴後十日內向本院補提理由書
狀（均須按他造當事人之人數附繕本）「切勿逕送上級法院」。
　　　　　　　　　　　　　　　　　　　書記官  董挹棻
中　　華　　民　　國　　94　　年　　9 　　月　　13　　日
